臺灣新竹地方法院刑事判決
110年度原易緝字第6號
公  訴  人  臺灣新竹地方檢察署檢察官
被      告  陳靜  





指定辯護人  洪晨博律師
上列被告因詐欺案件，經檢察官提起公訴（109年度偵緝字第815
號），被告於本院準備程序中，就被訴事實為有罪之陳述，經法
官告知簡式審判程序意旨，並聽取公訴人、被告及辯護人之意見
後，本院合議庭裁定由受命法官獨任依簡式審判程序審理，並判
決如下：
    主      文
甲○犯詐欺取財罪，處有期徒刑肆月，如易科罰金，以新臺幣壹
仟元折算壹日。
    事實及理由
一、本件犯罪事實及證據，除犯罪事實欄一、第1行關於「竟基
    於詐欺取財之犯意」之記載應更正為「竟意圖為自己不法之
    利益，基於詐欺取財之犯意」；證據部分應補充「使用者資
    料變更紀錄1份（見他字卷第10頁）」、「被告甲○於本院審
    理時之自白（見原易緝字卷第77頁）」外，餘均引用檢察官
    起訴書之記載（如附件）。　
二、論罪科刑：
  ㈠核被告甲○所為，係犯刑法第339條第1項之詐欺取財罪。
  ㈡爰以行為人之責任為基礎，審酌被告侵害他人財產法益，危
    害社會信賴關係與治安，顯然欠缺法治及尊重他人財產權之
    觀念，行為殊值非難；惟念被告坦承犯行之犯後態度，且已
    與告訴人拍付國際資訊股份有限公司成立和解並擬定後續賠
    償條件，且已給付新臺幣（下同）5,000元，有和解書及網
    路銀行交易明細各1份在卷可憑；並考量被告犯罪之手段及
    本件犯罪所生之損害程度，暨被告自述高職畢業之教育程度
    及勉持之經濟狀況（見原易緝字卷第77頁）等一切情狀，量
    處如主文所示之刑，並諭知易科罰金之折算標準。
三、沒收部分：
  　被告詐得之價值45,539元之財物，固為本案之犯罪所得，然
    被告已給付5,000元與告訴人，業如前述，參酌刑法第38條
    之1第5項規定旨在優先保障被害人因犯罪所生之求償權，就
    此部分應視同被告之犯罪所得已實際合法發還被害人，依上
    開規定，不予宣告沒收或追徵；至被告所餘之犯罪所得，因
    被告已與告訴人成立和解並擬定後續賠償條件，應認雙方利
    益狀態已獲得適度調整。據此，本院如再予以宣告沒收被告
    犯罪所得，將有過苛之虞，為符合比例原則，爰依刑法第38
    條之2第2項規定，不予宣告沒收。　　
據上論斷，應依刑事訴訟法第273條之1第1項、第299條第1項前
段、第310條之2、第454條第2項，判決如主文。
本案經檢察官洪期榮提起公訴，檢察官黃翊雯到庭執行職務。
中　　華　　民　　國　　111 　年　　3 　　月　　11　　日
                  刑事第四庭    法　官  郭哲宏
以上正本證明與原本無異。
如不服本判決應於收受本判決後20日內向本院提出上訴書狀，上
訴書狀應敘述具體理由。上訴書狀未敘述上訴理由者，應於上訴
期間屆滿後20日內補提理由書狀於本院(均須按他造當事人之人
數附繕本 )「切勿逕送上級法院」。 
中　　華　　民　　國　　111 　年　　3 　　月　　11　　日
                                書記官  戴筑芸
附錄本案論罪法條：
中華民國刑法第339條第1項
意圖為自己或第三人不法之所有，以詐術使人將本人或第三人之
物交付者，處5年以下有期徒刑、拘役或科或併科50萬元以下罰
金。
附件：
臺灣新竹地方檢察署檢察官起訴書　　
                                    109年度偵緝字第815號
　　被　　　告　陳  靜　女（民國00年0月0日生）
　　　　　　　　　　　　住新竹市○區○○里00鄰○○街00巷
　　　　　　　　　　　　0號5樓
　　　　　　　　　　　　居新竹市○區○○路000號306室
                        （另案羈押在新竹看守所）
　　　　　　　　　　　　國民身分證統一編號：Z000000000號
上列被告因詐欺案件，已經偵查終結，認應該提起公訴，茲將犯
罪事實及證據並所犯法條分敘如下：
　　犯罪事實
一、甲○明知自己並無支付能力，竟基於詐欺取財之犯意，先於
    民國（下同）108年10月5日以蕭江南之名義，利用沈文寧（
　　另案偵辦）所申登之手機門號0000000000號，下載拍付國際
    資訊股份有限公司（下稱拍付公司）所營運之行動支付服務
    「Pi拍錢包」應用程式，申請註冊為「Pi拍錢包會員」，復
    於同年月16日變更會員名稱為林美華（另案偵辦），並以林
    美華之年籍資料及其所申辦之花旗銀行信用卡（卡號0000-0
    000-0000-0000號）綁定申辦「Pi拍錢包」為付款工具，再
    於翌日（同年月17日）以上開「Pi拍錢包」刷卡消費如附表
    所示之16筆項目及金額，致消費商家因此陷於錯誤而提供消
    費，總額高達新臺幣4萬5,539元，致拍付公司向消費商家支
    付款項後，卻無法向花旗銀行請款，足生損害於拍付公司及
    拍付公司對於「Pi錢包」營運管理之正確性。
二、案經拍付公司訴請本署偵辦及新竹市警察局刑事警察大隊移
    送偵辦。
　　證據並所犯法條
一、上開犯罪事實，業據被告甲○於警訊時及本署偵查中自白不
    諱，核與告訴人指訴情節相符，並有林美華手機使用資料、
    交易查詢單、鬍鬚張股份有限公司電子發票、爭議帳款聲明
    書（英文版）、台灣大車隊股份有限公司客服處回覆電子郵
    件等證物扣案附卷可資佐證，被告犯行洵堪認定。
二、核被告所為，涉犯刑法第339條第1項詐欺取財罪嫌。
三、依刑事訴訟法第251條第1項提起公訴。
　  此　致
臺灣新竹地方法院
中　　華　　民　　國　 109　　年　　11　　月　　17　　日
　　　　　　　　　　　　　　　檢　察　官   洪期榮
本件證明與原本無異
中　　華　　民　　國　 109　　年　　11　　月　　25　　日
　　　　　　　　　　　　　　　書　記　官   嚴瑜道　　　
      
附表：
交易編號 交易日期 信用卡卡號 交易 金額 合作 通路 交易 備註 爭議帳款 聲明書 縮影編號 TZ0000000000000000 108/10/17 0000000000000000 2,000 Pi拍享券 大潤發2000元即享券(餘額型) 00000000000000000000000 TZ0000000000000000 108/10/17 0000000000000000 3,000 Pi拍享券 大潤發3000元即享券(餘額型) 00000000000000000000000 TZ0000000000000000 108/10/17 0000000000000000 3,000 Pi拍享券 大潤發3000元即享券(餘額型) 00000000000000000000000 TZ0000000000000000 108/10/17 0000000000000000 3,000 Pi拍享券 大潤發3000元即享券(餘額型) 00000000000000000000000 TZ0000000000000000 108/10/17 0000000000000000 3,000 Pi拍享券 大潤發3000元即享券(餘額型) 00000000000000000000000 TZ0000000000000000 108/10/17 0000000000000000 424 鬍鬚張股份有限公司新竹北大分公司 食品餐點 00000000000000000000000 TZ0000000000000000 108/10/17 0000000000000000 115 台灣大車隊 隊員編號 22706 000000000000 00000000000 TZ0000000000000000 108/10/17 0000000000000000 5,000 Pi拍享券 大潤發5000元即享券(餘額型) 00000000000000000000000 TZ0000000000000000 108/10/17 0000000000000000 3,000 Pi拍享券 大潤發3000元即享券(餘額型) 00000000000000000000000 TZ0000000000000000 108/10/17 0000000000000000 5,000 Pi拍享券 大潤發5000元即享券(餘額型) 00000000000000000000000 TZ0000000000000000 108/10/17 0000000000000000 3,000 Pi拍享券 大潤發3000元即享券(餘額型) 00000000000000000000000 TZ0000000000000000 108/10/17 0000000000000000 3,000 Pi拍享券 大潤發3000元即享券(餘額型) 00000000000000000000000 TZ0000000000000000 108/10/17 0000000000000000 3,000 Pi拍享券 大潤發3000元即享券(餘額型) 00000000000000000000000 TZ0000000000000000 108/10/17 0000000000000000 3,000 Pi拍享券 大潤發3000元即享券(餘額型) 00000000000000000000000 TZ0000000000000000 108/10/17 0000000000000000 3,000 Pi拍享券 大潤發3000元即享券(餘額型) 00000000000000000000000 TZ0000000000000000 108/10/17 0000000000000000 3,000 Pi拍享券 大潤發3000元即享券(餘額型) 00000000000000000000000